【裁判字號】    89,訴,151
【裁判日期】    890608
【裁判案由】    違反毒品危害防制條例
【裁判全文】
臺灣基隆地方法院刑事判決                          八十九年度訴字第一五一號
    公  訴  人  臺灣基隆地方法院檢察署檢察官
    被      告  甲○○
右列被告因違反毒品危害防制條例案件，經檢察官提起公訴（八十九年度偵字第六五
○號、八十九年度偵緝字第五三號），本院判決如左：
    主  文
甲○○連續轉讓第一級毒品，累犯，處有期徒刑壹年貳月。
扣案之第一級毒品海洛因壹包（驗餘淨重壹點柒陸公克）沒收銷燬。
    事  實
一、甲○○於民國八十三年十月間因違反肅清煙毒條例案件，經臺灣高等法院判處有
    期徒刑三年四月確定，又於八十三年十一月間因犯恐嚇罪，經本院判處有期徒刑
    四月，如易科罰金以三百元折算一日確定，上開二罪經臺灣高等法院裁定應執行
    有期徒刑三年六月確定，於八十六年九月十三日假釋出獄（指揮書執行完畢日期
    為八十七年四月二十二日），所餘刑期未經撤銷假釋，以已執行完畢論。猶不知
    悔改，基於概括犯意，先於八十八年十二月十一日，在基隆市○○路七八七之一
    號六樓，無償提供其供自己施用而持有之第一級毒品海洛因少許數量予乙○○施
    用，嗣乙○○於八十八年十二月十三日下午五時三十分許，在基隆市○○路七八
    七之一號樓梯間為警查獲，始悉上情；復與丙○○（由本院另行審結）共同基於
    犯意之聯絡，於八十九年一月三十日，在基隆市○○路二八巷二六號五樓，將海
    洛因一包（驗餘淨重一‧七六公克）交付丙○○，委託丙○○在基隆市○○路七
    十二號前轉讓上開海洛因予真實姓名年籍不詳綽號「阿土」（起訴書記載為「意
    文」之男子，丙○○尚未轉讓「阿土」，即於八十九年一月三十一日上午一時三
    十分許，經警在基隆市○○路七十二號前查獲，並扣得該海洛因一包，再帶同警
    方在同日上午二時許，至基隆市○○路二十八巷二十六號五樓查獲甲○○，且扣
    得甲○○所有供己施用毒品之海洛因一包（驗餘淨重一‧五○公克）、第二級毒
    品安非他命一包（毛重七‧一四公克）、分裝袋六十七個、分裝匙五支、電子秤
    一個、注射針筒十七支、吸食器一組、酒精燈一組。
二、案經臺北縣警察局汐止分局及海山分局報請臺灣基隆地方法院檢察署檢察官偵查
起訴。
    理  由
一、訊據被告甲○○坦承上開委託同案被告丙○○轉讓海洛因一包予真實姓名年籍不
    詳綽號「阿土」男子之事實不諱，惟矢口否認有轉讓海洛因予乙○○施用之犯行
    ，惟查，右揭被告轉讓海洛因予乙○○施用之事實，業據被告於偵查中供稱：「
    （問：有賣海洛因給乙○○？）沒有，我在八十八年十二月十三日被查獲之前兩
    日在麥金路七八七號住處有給他海洛因，並非賣他，是他跟我要的」等語明確（
    見八十九年度偵緝字第五三號偵查卷宗第二十二頁），核與丙○○於警訊時及證
    人乙○○於偵查中陳述之情節相符，且丙○○於八十九年一月三十一日為警查獲
    所扣得之白色粉末一包經送鑑定結果，含海洛因（驗餘淨重一‧七六公克），有
    法務部調查局八十九年三月二十二日(八九)陸(一)字第八九一三三三二二號鑑定
    通知書附卷足憑，被告之自白與事實相符，本件事證明確，其犯行洵堪認定。
二、按毒品危害防制條例業於八十六年十月三十日經立法院三讀通過，經總統於八十
    七年五月二十日公布施行，自同年月二十二日起生效，該條例第二條第二項第一
    款已將海洛因列為第一級毒品管制，自不得非法製造、運輸、販賣、轉讓、施用
    或持有，被告甲○○違反此項規定，轉讓海洛因之行為，核係觸犯同條例第八條
    第一項之轉讓第一級毒品罪及同條例第八條第四項、第一項之轉讓第一級毒品未
    遂罪。又被告持有海洛因之低度行為，應為其轉讓之高度行為所吸收，不另論罪
    。被告甲○○與同案被告丙○○就轉讓海洛因予綽號「阿土」男子之部分，有犯
    意之聯絡及行為之分擔，應為共同正犯，而被告甲○○已將海洛因一包交付同案
    被告丙○○，丙○○尚未轉讓綽號「阿土」之男子即為警查獲，此部分為未遂犯
    。再被告先後多次轉讓海洛因之犯行，時間緊接，方法相同，觸犯犯罪構成要件
    相同之罪名，顯係基於概括犯意為之，為連續犯，應以轉讓第一級毒品既遂罪論
    ，並加重其刑。末查被告甲○○有事實欄所載之犯罪科刑及執行等情，有臺灣基
    隆地方法院檢察署刑案資料查註紀錄表及本院被告全國前案紀錄表可憑，其受有
    期徒刑之執行完畢後，於五年以內再犯有期徒刑以上之本罪，為累犯，應依法遞
    加重其刑。爰審酌被告之素行、轉讓毒品之次數、所造成戕害他人身心之影響，
    及犯罪後態度等一切情狀，量處如主文所示之刑。
三、同案被告丙○○為警查獲所扣案之海洛因一包（驗餘淨重一‧七六公克）係被告
甲○○供本件犯罪所用之物，應依毒品危害防制條例第十八條第一項沒收銷燬之
    。至被告甲○○經警在基隆市○○路二十八巷二十六號五樓查獲所扣得之海洛因
    一包（驗餘淨重一‧五○公克）、第二級毒品安非他命一包（毛重七‧一四公克
    ）、分裝袋六十七個、分裝匙五支、電子秤一個、注射針筒十七支、吸食器一組
    、酒精燈一組，雖為被告所有之物，然為其供自己施用毒品所用之物，業據被告
    甲○○於警訊時供明，衡諸被告有施用毒品之行為，應屬可採，復查無其他積極
    證據足資證明上開扣案物品係被告基於轉讓安非他命而持有，難認屬犯本案所用
    之物，爰不予宣告沒收，附此敘明。
據上論斷，應依刑事訴訟法第二百九十九條第一項前段，毒品危害防制條例第八條第
一項、第十八條第一項，刑法第十一條前段、第五十六條、第四十七條，判決如主文
。
本案經檢察官蔡和憲到庭執行職務。
中      華      民      國      八十九      年      六      月    八    日
                                        臺灣基隆地方法院刑事第三庭
                                                法  官  陳  湘  琳
右正本證明與原本無異。
對於本件判決如有不服，應於收受送達後十日內，向本院提出上訴書狀，上訴於臺灣
高等法院，並按他造當事人之人數附具繕本。
                                                書記官  李  姿  穎
中      華      民      國      八十九      年      六      月   十三   日
【附錄本判決論罪科刑法條】
毒品危害防制條例第八條第一項：
轉讓第一級毒品者，處一年以上七年以下有期徒刑，得併科新臺幣一百萬元以下罰金
。


司法院資訊處製作；財團法人民間司法改革基金會備份。
